最高法院刑事判決　　　　　　　　　 110年度台上字第5519號
上　訴　人　沈瑞齊
 
 
上列上訴人因違反毒品危害防制條例等罪案件，不服臺灣高等法
院中華民國110 年4 月12日第二審判決（110 年度上訴字第64號
，起訴案號：臺灣臺北地方檢察署109 年度偵字第8775號），提
起上訴，本院判決如下：
    主  文
上訴駁回。
    理  由
一、按刑事訴訟法第377 條規定，上訴於第三審法院，非以判決
    違背法令為理由，不得為之。是提起第三審上訴，應以原判
    決違背法令為理由，係屬法定要件。如果上訴理由書狀並未
    依據卷內訴訟資料，具體指摘原判決不適用何種法則或如何
    適用不當，或所指摘原判決違法情事，顯與法律規定得為第
    三審上訴理由之違法情形，不相適合時，均應認其上訴為不
    合法律上之程式，予以駁回。本件原判決認定上訴人沈瑞齊
    有其犯罪事實欄所載之販賣第二級毒品甲基安非他命4 次犯
    行，因而撤銷第一審關於有罪（即原判決附表〈下稱附表〉
    一編號4 ）及附表一編號1至3之無罪部分判決，改判論上訴
    人犯行為時毒品危害防制條例第4條第2項之販賣第二級毒品
    4 罪，均累犯（並說明法定刑無期徒刑部分不得加重），各
    處有期徒刑7年6月，並均諭知相關沒收及定應執行有期徒刑
    8年6月。已詳細敘述所憑之證據及取捨、認定之理由。另就
    上訴人就附表一編號1至3部分否認有販賣毒品甲基安非他命
    予黎文政，附表一編號4 部分，雖有交付毒品甲基安非他命
    予黎文政，但無營利之意圖等語，其辯詞不可採之理由，及
    證人黎文政嗣於第一審就附表一編號1至3部分更異前詞，改
    稱係請上訴人代為購買毒品甲基安非他命之證詞，係迴護上
    訴人之詞，亦不足取（見原判決理由壹、二、㈠、⒊）等情
    ，分別予以指駁及說明。所為論斷，俱有卷存證據資料可資
    覆按，從形式上觀察，並無採證認事違背經驗法則、論理法
    則，亦無量刑職權之行使有濫用，或其他違背法令之情形。
二、上訴意旨乃謂：卷附之其與證人黎文政之行動電話通訊監察
    譯文，並無提及有關買賣毒品種類、數量、價錢等話語，自
    不足作為證人黎文政證言之補強證據；且證人黎文政先後陳
    述不一；又其中附表一編號4 部分，其僅係受黎文政委託幫
    忙代購毒品甲基安非他命，至多僅成立幫助犯。原審遽認其
    成立上開販賣毒品4 罪，有判決理由不備、違背證據法則及
    適用法則不當之違法等語。
三、惟查：被告或共犯之自白固不得作為認定犯罪之唯一證據，
    而須以補強證據證明其確與事實相符，然茲所謂之補強證據
    ，並非以證明犯罪構成要件之全部事實為必要，倘其得以佐
    證自白之犯罪非屬虛構，能予保障所自白事實之真實性，即
    已充分。又得據以佐證者，雖非直接可以推斷該被告之實行
    犯罪，但以此項證據與被告或共犯之自白為綜合判斷，若足
    以認定犯罪事實者，仍不得謂其非屬補強證據。本件原審依
    據對向共犯黎文政於偵查及第一審中之證詞，佐以其與上訴
    人行動電話通訊監察譯文，及扣案之上訴人用以聯繫毒品買
    賣事宜之行動電話，作為補強證據，認上開補強證據已足以
    佐證黎文政陳述之真實性，並就證人黎文政先後不一之證詞
    ，說明如何經採擷取捨之理由，因而認定上訴人成立犯罪。
    所為論斷，核無違反經驗法則、論理法則，亦無任意推定犯
    罪事實、違背證據法則、判決理由不備或適用法則不當之違
    誤。審酌我國對於販賣毒品之行為科以高度之刑責，衡諸買
    賣雙方以電話相互聯絡時，為躲避遭監聽查緝，僅在電話中
    約定見面時、地，或略述種類、數量、價格之其一，極為常
    見，況買賣雙方交易毒品事項，或已有默契，或見面後再洽
    談，未必於電話中詳實約妥細節，惟幾均以暗語或彼此已有
    默契之含混語意而為溝通。且原判決附表二所引之行動電話
    通訊監察譯文內容，其中編號4 部分亦不乏關於談論毒品之
    數量、金額及品質等字眼，故與證人黎文政之證言綜合判斷
    互相契合，已足以認定上訴人之犯罪事實，自不能指為違法
    。上訴意旨係就原判決已說明之事項及屬原審採證認事職權
    之適法行使，持憑己見，就相同證據資料而為不同之評價，
    且重為事實之爭執，與法律規定得為第三審上訴理由之違法
    情形，不相適合。其上訴均不合法律上之程式，應予駁回。
據上論結，應依刑事訴訟法第395 條前段，判決如主文。
中    華    民    國   110    年    10    月    7     日
                  刑事第四庭審判長法  官  林  立  華  
                                  法  官  林  瑞  斌  
                                  法  官  王  敏  慧  
                                  法  官  李  麗  珠  
                                  法  官  謝  靜  恒  
本件正本證明與原本無異
                                  書記官
中    華    民    國   110    年    10    月    12    日